高雄高等行政法院裁定
　　　　　　　　　　　　　　 94年度再字第00022號
聲　請　人　保證責任雲林縣土木建築勞動合作社
代　表　人　甲○○
相　對　人　中國石油股份有限公司煉製研究所
代　表　人　林正雄
上列當事人間因政府採購法事件，聲請人不服最高行政法院中華
民國九十四年五月十二日九十四年度裁字第八一○號裁定，聲請
再審。本院裁定如下：
    主  文
本件移送最高行政法院。
    理  由
一、按「裁定已經確定，而有第二百七十三條之情形者，得準用
    本編之規定，聲請再審。」「再審之訴專屬為判決之原行政
    法院管轄。」行政訴訟法第二百八十三條、第二百七十五條
    第一項分別定有明文。又訴訟之全部或一部，法院認為無管
    轄權者，依原告聲請或依職權以裁定移送於其管轄法院，民
    事訴訟法第二十八條第一項著有規定，是項規定於行政訴訟
    亦有準用（行政訴訟法第十八條參照）。
二、經查，聲請人於民國（下同）九十一年十一月十二日參加相
    對人「服務性及環境清潔勞務工作」工程（工作案號ＥＨＡ
    0000000）之投標，經聲請人決標後，相對人依其投
    標須知第二十條規定，於九十一年十一月十四日通知聲請人
    依期限前來辦理訂約手續，為聲請人所拒，並於同年月十九
    日向相對人提出異議書，要求改採同業廠商連保方式履約准
    予免繳現金保證金，相對人嗣於同年月二十二日以煉研行政
    發字第○九一○○○二二五九號函通知聲請人，指聲請人要
    求不符政府採購法規定，無法接受，並請於文到二日內前來
    繳交保證金，逾期將依政府採購法第一百零一條第一項第七
    款規定辦理，該函以雙掛號寄送，經郵局定期招領因逾期未
    具領而遭退件，相對人遂於同年十二月三日以煉研行政發字
    第○九一○○○二三五五號函通知聲請人，說明聲請人有政
    府採購法第一百零一條第一項第七款情形，得於接獲通知之
    次日起二十日內，以書面向相對人提出異議，如未提出異議
    ，依政府採購法第一百零二條第三項規定將聲請人名稱及相
    關情形刊登政府採購公報，該函經相對人交付郵政機關發送
    ，因未獲會晤聲請人代表人而經郵局定期招領，逾期聲請人
    仍未具領，而被郵局退件，嗣相對人於九十二年一月八日再
    以公示送達方式，將前開函件公告於政府採購公告系統，並
    刊登於政府採購公報，因聲請人未於規定期限內提出異議，
    故於同年一月二十九日函請行政院公共工程委員會，於九十
    二年三月四日公告停權一年，而聲請人主張其於九十二年四
    月二十三日始知悉被停權之事，於九十二年五月六日去函請
    求確認停權處分無效，經相對人拒絕，遂向本院提起行政訴
    訟。案經本院審理結果，認聲請人起訴無理由，而以九十二
    年度訴字第五五四號判決駁回其訴。聲請人不服，提起上訴
    ，亦經最高行政法院以九十四年度裁字第八一○號裁定以聲
    請人未具體指摘原判決究有何違背法令，上訴為不合法為由
    ，駁回上訴而告確定。聲請人乃於法定期間內向本院具狀，
    以該裁定有行政訴訟法第二百七十三條第一項第一款及第六
    款之事由，對之提起再審之訴（應為「聲請再審」之誤），
    此有聲請狀乙紙附卷足憑，依其聲請再審之事由，揆諸首揭
    法條說明，本件應專屬最高行政法院管轄。茲聲請人向無管
    轄權之本院聲請再審，顯有不合，爰由本院依職權裁定移送
    最高行政法院審理。
三、爰依行政訴訟法第十八條、民事訴訟法第二十八條第一項，
    裁定如主文。
中　　華　　民　　國　　94　　年　 　7　　月　 29  　 日
                  第一庭審判長法  官　陳光秀
                              法  官　林勇奮
                              法  官　詹日賢
以上正本係照原本作成。
如不服本裁定，應於裁定送達後10日內以書狀敘明理由，經本院
向最高行政法院提出抗告（須按對造人數附具繕本）；並應預繳
送達用掛號郵票6份（每份34元）。
中　　華　　民　　國　　94　　年　 　7　　月　 29  　 日
　　　　　　　　　　　　　　　書記官　藍亮仁
